臺灣高等法院高雄分院刑事判決　　　　 94年度上易字第117號
上　訴　人　臺灣高雄地方法院檢察署檢察官
被　　　告　丙○○
上列上訴人因被告贓物案件，不服臺灣高雄地方法院93年度易字
第1440號中華民國93年12月3 日第一審判決（起訴案號：臺灣高
雄地方法院檢察署93年度偵字第10519 號），提起上訴，本院判
決如下：
    主  文
上訴駁回。
    理  由
一、公訴意旨略以︰丙○○明知姓名、年籍均不詳，綽號為「梅
    姐」之女子所持有之機車（機車車身係乙○○所有於93年4
    月7 日中午12時許失竊即懸掛甲○○所有而於93年4 月16日
    上午11時失竊之ZXX-263 號車牌）係贓物，猶於93年5 月18
    日，自該綽號「梅姊」之女子手中收受騎用，嗣於同年5 月
    21日下午2 時10分許，丙○○騎乘上開贓車，途經高雄縣大
    寮鄉○○路601 巷28號前時，經警查獲，因認被告丙○○涉
    有刑法第349 條第1 項之收受贓物罪嫌。
二、公訴人認被告涉犯有上開收受贓物罪嫌，係以被告於警訊中
    之自白及被害人乙○○、甲○○於警詢中之指述為其主要論
    據。惟訊據被告則否認有上揭收受贓物犯行，辯稱：上開機
    車及車牌均係其自行前往高雄縣大寮鄉竊取等語。
三、經查：
  (一)被告於本院審理時供稱：「車牌我用開口扳手轉下來，螺絲
    帽上有2 個燈泡」、「我確實自己去偷的，以前自白是我隨
    便編的，車牌是我自己竊取的」、「（問：後來為何改拆車
    牌？）我怕人家報遺失，警方一查車牌就知道機車是我偷的
    ，才去偷車牌」等語。而證人甲○○於本院審理時亦到庭證
    稱：「（問：你於警訊中說有調錄影帶來看，裡面偷車的人
    是否在法庭內之被告？）偷的人是女生，長頭髮，錄影帶畫
    面不是很清楚，是否為被告我不清楚，當時是一個人」、「
    （問：被告剛才所講拔下車牌的情形是否真實？）就是這樣
    沒錯，車牌上確有2 個小燈泡」、「（問：是否使用工具？
    ）有的，使用扳手才可以拔」等語（見本院上易卷第21頁以
    下），核與被告所述車牌上裝有2 個燈泡，使用扳手竊取等
    特徵相符，則被告自承系爭ZXX-263 號車牌係其在高雄縣大
    寮鄉○○路某大樓騎樓處附近，以扳手將該車牌自機車上拔
    取下等語，應屬可信。
  (二)被害人乙○○所有山葉牌引擎號碼5FP-413222號機車係其於
    93年4 月7 日12時許，在高雄縣大寮鄉○○路771 號前失竊
    ，此經乙○○於警訊中證述在卷，被害人乙○○上開所證雖
    屬審判外之陳述，惟被告及檢察官均同意作為證據，依刑事
    訴訟法第159 條之5 第1 項規定即有證據能力，得採為認定
    事實之證據。再者，被告除於本院審理時坦承被害人乙○○
    所有上開機車係確係其所竊取，為防被害人報警遭循線查獲
    而另竊取ZXX-263 號車牌懸掛外，其於原審法院審理時亦供
    稱：「我是4 月份偷的；中午左右」、「（問：你在何處偷
    的？）是在大寮路上一家郵局旁邊」等語（見原審易字第14
    40號卷第26頁、簡字第4658號卷第23頁以下），亦與被害人
    乙○○上開所述機車失竊之時間及失竊地點係在大寮路大抵
    相符。
  (三)按竊盜罪之法定本刑為5 年以下有期徒刑、拘役或500 元以
    下罰金；攜帶兇器竊盜罪之法定本刑為6 月以上5 年以下有
    期徒刑；收受贓物罪之法定本刑為3 年以下有期徒刑、拘役
    或500 元以下罰金，二者相較自以竊盜罪及攜帶兇器竊盜罪
    （被告坦承持扳手行竊）為重，設機車非被告所竊取，而檢
    察官又以收受贓物罪名起訴，衡諸常情，被告實無坦承情節
    較重之竊盜罪之理。公訴人所執被害人乙○○、甲○○於警
    訊中之指述，僅能證明渠等機車及車牌有失竊之情事，無從
    證明被告確有自綽號「梅姐」處收受前開機車之行為，卷內
    又無綽號「梅姐」借機車給被告之相關事證，自不足證明被
    告有收受贓物犯行。因此，被告事後於本院及原審法院供稱
    機車及車牌均係其所竊，於警、偵訊中所述係不實在等語，
    應屬可信。此外，復無其他積極證據足認被告有公訴人所指
    之贓物犯行，被告被訴贓物罪嫌尚屬不能證明，不能證明被
    告犯罪，自應為無罪之諭知。
四、原審因認被告被訴收受贓物罪嫌不能證明，而為被告無罪之
    判決，併敘明被告涉嫌竊盜罪嫌部分應由檢察官另為適法之
    處理。經核原判決並無違誤，檢察官仍執前詞聲明上訴，指
    摘原判決不當，指摘原判決不當，為無理由，應予駁回。
據上論斷，應依刑事訴訟法第368 條，判決如主文。
本案經檢察官陳建年到庭執行職務。
中    華    民    國    94    年    3    月    31     日
                  刑事第四庭   審判長法  官 蕭權閔
                                     法  官 陳吉雄
                                     法  官 李嘉興
以上正本證明與原本無異。
本判決不得上訴。
中    華    民    國    94    年    3    月    31     日
                                     書記官 劉博文
